【裁判字號】    98,易,463
【裁判日期】    981130
【裁判案由】    恐嚇
【裁判全文】
臺灣士林地方法院刑事判決               98年度易字第463號
公  訴  人  臺灣士林地方法院檢察署檢察官
被      告  乙○○
上列被告因恐嚇案件，經檢察官提起公訴（98年度偵字第6023號）
，本院判決如下：
    主  文
乙○○以加害生命、身體之事，恐嚇他人致生危害於安全，處拘
役拾伍日，如易科罰金以新臺幣壹仟元折算壹日；又以加害身體
、名譽之事，恐嚇他人致生危害於安全，處拘役拾日，如易科罰
金以新臺幣壹仟元折算壹日；應執行拘役貳拾日，如易科罰金以
新臺幣壹仟元折算壹日。
    事  實
一、乙○○與甲○原係育達商職同學，因甲○使用乙○○之男友
    之行動電話門號後，拒繳電話費而生嫌隙，乙○○竟基於恐
    嚇之犯意，於民國97年11月10日凌晨0 時許，在臺北市○○
    區○○路15號3 樓「好樂迪KTV 」包廂外走廊，以「要你死
    得很難看，走著瞧，一定做得到」等加害甲○之生命、身體
    之言語恐嚇甲○，致使甲○心生畏懼，致生危害於安全；又
    於98年2 月4 日，在不詳處所，以電腦網際網路連線MSN 聊
    天室，使用其帳號vic00909@hotmail.com，顯示狀態為「小
    月是也=)活該啦你，敢跟我玩？我就聯合育達認識的人來整
    你，讓你官司纏身」等訊息，以加害身體、名譽之事，恐嚇
    甲○，致使甲○心生畏懼，致生危害於安全。
二、案經甲○訴由臺北市政府警察局士林分局報請臺灣士林地方
    法院檢察署檢察官偵查起訴。
    理  由
壹、程序部分：
    按被告以外之人於審判外之言詞或書面陳述，除法律有規定
    者外，不得作為證據；被告以外之人於審判外向法官所為之
    陳述，得為證據。被告以外之人於偵查中向檢察官所為之陳
    述，除顯有不可信之情況者外，得為證據，刑事訴訟法第
    159 條、第159 條之1 分別定有明文。查本件件認定被告犯
    罪事實之證據之證據能力，檢察官及被告於本件言詞辯論終
    結前均未聲明異議，本院審酌該等言詞供述及書面作成時之
    情況認為適當，均無不宜作為證據之情事，依刑事訴訟法第
    159 條之5 規定，均有證據能力，合先敘明。
貳、實體部分：
一、訊據被告乙○○固不否認於97年11月10日凌晨0 時許，在臺
    北市○○區○○路15號3 樓「好樂迪KTV 」包廂外走廊與甲
    ○談話；又其帳號vic00909@hotmail.com於98年2 月4 日顯
    示狀態為「小月是也=)活該啦你，敢跟我玩？我就聯合育達
    認識的人來整你，讓你官司纏身」等語，惟矢口否認有何恐
    嚇犯行，辯稱：伊去KTV 找甲○只是叫她繳電話費，沒有恐
    嚇她，至於MSN 狀態內容可能是伊帳號被盜用云云。惟查：
(一)被告有於97年11月10日凌晨0 時許，在臺北市○○區○○路
    15號3 樓「好樂迪KTV 」包廂外走廊，以「要你死得很難看
    ，走著瞧，一定做得到」等語恐嚇甲○之事實，迭據告訴人
    甲○於警訊、偵查及本院審理時指訴不移（臺灣士林地方法
    院檢察署98年度偵字第6023號卷，下稱偵卷，第16頁、第47
    頁、本院卷第31頁），核與證人丙○○迭於警訊、偵查及本
    院審理時具結證訴之情節相符（偵卷第19頁、第46頁、本院
    卷第34頁），於本院審理時並經隔離後交互詰問，兩人就告
    訴人甲○遭被告乙○○恐嚇過程所陳均相符合，堪信為真。
(二)另被告之MSN 帳號vic00909@hotmail.com，於98年2 月4 日
    顯示狀態為「小月是也=)活該啦你，敢跟我玩？我就聯合育
    達認識的人來整你，讓你官司纏身」等訊息，有前開狀態訊
    息翻拍照片1 紙附卷可稽（偵卷第25頁），被告雖於本院審
    理中以伊帳號遭告訴人盜用一詞為辯，然於警詢之初則僅空
    言否認，且查該狀態顯示全文為「小月是也=)活該啦你，敢
    跟我玩？我就聯合育達認識的人來整你，讓你官司纏身-我
    香噴噴，噴香香）LoVe YoU sO 」，若此顯示狀態為告訴人
    設局誣陷，當無鍵入「我香噴噴，噴香香）LoVe YoU sO 」
    等無關文字之必要及可能，參以被告與告訴人原為育達商職
    同學，上開狀態文字自已有對甲○之恐嚇意味，且直接影射
    個人身體、名譽之安全，客觀上足以令人心生畏懼，而告訴
    人亦確於接獲上開訊息後，因此而內心恐懼，致生危害於安
    全，亦據告訴人迭於警、偵、審中指稱歷歷，自不容被告逕
    以帳號遭人盜用云云諉責。足證被告所辯，係屬臨訟卸責之
    詞，不足採採。綜上所述，本件事證明確，被告犯行洵堪認
    定，應予依法論科。
二、核被告所為，均係犯刑法第305 條之恐嚇罪。被告先後2 次
    恐嚇犯行，其犯意各別，行為互殊，應予分論併罰。爰審酌
    被告與告訴人原係同窗好友，因金錢細故致生糾紛，不思以
    正常方式化解，而以言語或網路訊息恐嚇告訴人，使告訴人
    心生畏懼，並斟酌其素行、智識程度、犯罪動機、手段、對
    告訴人身心造成損害，及犯罪後態度等一切情狀，量處如主
    文所示之刑，並諭知易科罰金折算標準，以示懲儆。
參、據上論斷，應依刑事訴訟法第299 條第1 項前段，刑法第30
    5 條、第41條第1 項前段，刑法施行法第1 條之1 ，判決如
    主文。
本案經檢察官彭康凡到庭執行職務
中    華    民    國    98    年    11    月    30    日
                  刑事第八庭法  官  陳俞婷
以上正本證明與原本無異。
如不服本判決應於收受判決後10日內向本院提出上訴書狀，並應
應敘述具體理由。其未敘述上訴理由者，應於上訴期間屆滿後20
日內向本院補提理由書(均須按他造當事人之人數附繕本)「切勿
逕送上級法院」。
                            書記官  郭娜羽
中    華    民    國    98    年    11    月    30    日


司法院資訊處製作；財團法人民間司法改革基金會備份。
